【裁判字號】    91,上易,1928
【裁判日期】    920408
【裁判案由】    竊盜
【裁判全文】
臺灣高等法院刑事判決                          九十一年度上易字第一九二八號
    上  訴  人
    即  被  告  丙○○
                甲○○
    選任辯護人  陳信宏 律師
                舒正本 律師
右上訴人因竊盜案件，不服臺灣板橋地方法院九十年度易字第八八六號，中華民國九
十一年一月十八日第一審判決（起訴案號：臺灣板橋地方法院檢察署八十九年度偵字
第三四三三號、第六六八八號），提起上訴，本院判決如左：
    主  文
原判決關於甲○○部分撤銷。
甲○○連續收受贓物，處有期徒刑陸月，如易科罰金，以參佰元折算壹日。
其他上訴駁回。
    事  實
一、丙○○曾有多次竊盜等前科，其中於民國八十七年間因違反槍砲彈藥刀械管制條
    例，經臺灣高等法院判處有期徒刑一年六月，併科罰金五萬元確定，自八十九年
    八月十四日起入監服刑（於本件均未構成累犯）。詎丙○○仍不知悔改，竟與有
    犯意聯絡之乙○○（已判決確定），共同基於意圖為自己不法所有之概括犯意，
    兩人共謀由丙○○下手竊取機車，乙○○再支付價金予丙○○，竊得重型機車一
    部則可得新臺幣（下同）五千元，竊得輕型機車一部則可得四千元，丙○○遂持
    客觀上足供兇器使用之螺絲起子一把，連續於附表一所示之時、地，竊取如附表
    一所示之機車，得手後丙○○陸續將所竊得之機車騎至臺北縣板橋市○○街九十
    四巷二號交予乙○○藏放，乙○○再將上開贓車陸續交予知情之甲○○，甲○○
    即基於概括犯意，連續收受上開贓車，並在該處依乙○○之指示將贓車之引擎號
    碼殼組及大牌拆下，換裝由乙○○所購入合法舊車之引擎號碼殼組及大牌，嗣交
    由乙○○尋找買主出售圖利。甲○○每改裝一輛機車可自乙○○處收取二千元至
    二千五百元不等之代價。經警於八十九年二月十二日十五時許，在臺北縣板橋市
    ○○街九十四巷二號查獲，並扣得贓車十七輛、引擎及車牌各七組及拆裝工具一
    批等物。
二、案經台北縣警察局移請臺灣板橋地方法院檢察署檢察官偵查起訴。
    理  由
一、右揭事實，業據上訴人即被告甲○○於偵審中坦承不諱，核與共同被告乙○○、
    丙○○於警訊、偵審中供述情節相符，被告丙○○雖於原審否認竊取十七部機車
    ，辯稱僅竊取十二部機車云云，惟本案係經警蒐證監控報請檢察官搜索查獲，並
    當場起出贓車十七輛、引擎及車牌各七組及拆裝工具一批等物，且扣案之十七部
    機車均經機車所有人具領，並詳指失竊情節甚明，有臺北縣警察局贓物認領保管
    單、臺北縣警察局車輛失竊尋獲證明單、搜索扣押證明筆錄附卷足稽，而被告丙○○於偵查中亦供承：現場機車都是伊偷的（見偵查卷第八○頁），顯見查獲之
    十七部機車均為其所偷，所辯要係推諉避就之詞，不足採信。被告二人所犯，事
    證明確，犯行可以認定。
二、查被告丙○○行竊時所持之螺絲起子，質地堅硬，前端尖利，客觀上足以對於人
    之身體造成傷害之危險，核被告丙○○所為係犯刑法第三百二十一條第一項第三
    款之加重竊盜罪；被告甲○○所為，係犯刑法第三百四十九條第一項之收受贓物
    罪。雖公訴人認其與被告丙○○及共同被告乙○○共犯加重竊盜罪，惟訊據被告
    甲○○堅詞否認參與竊取機車之犯行，辯稱：伊僅受僱於乙○○拆裝機車，並不
    認識丙○○等語；經查，共同被告乙○○自使至終均供陳伊叫丙○○偷機車，而
    被告丙○○亦供陳伊負責偷機車，並於原審供稱：是乙○○找我去偷車，甲○○
    我不認識，車子偷到後，都是由乙○○在處理（見原審卷第六四頁），渠等二人
    所供情節相符，顯見被告甲○○並未與乙○○、丙○○共同參與竊取機車之犯行
    ，三人間茍有犯意聯絡，焉有甲○○、丙○○二人間互不認識之理？則被告甲○○於警訊所供與乙○○、丙○○有共同行竊機車一節，與事實不符，是被告甲○○所辯未參與竊盜之犯行，僅有收受贓物之犯行應堪採信，公訴人認其涉犯加重
    竊盜罪，即有未洽，被告甲○○之犯罪事實，檢察官起訴之基犯罪事實已論及，
    起訴法條應予變更。被告丙○○與乙○○間有犯意聯絡與行為分擔，應論以共同
    正犯；又被告二人分別多次所為，犯行時間密接，犯罪構成要件亦均相同，顯係
    各基於概括犯意為之，均應論依連續犯論以一罪，並各加重其刑。
三、原審認被告甲○○所為係犯刑法第三百二十一條第一項第三款之加重竊盜罪，並
    予科刑，固非無見，惟被告甲○○並未共犯刑法第三百二十一條第一項第三款之
    加重竊盜罪，僅係犯刑法第三百四十九條第一項之收受贓物罪，已如前述，被告
    甲○○上訴意旨指摘原判決不當，為有理由，自應撤銷。爰審酌被告甲○○因貪
    念而收受贓物改裝機車，致觸刑章，惟犯後尚能坦承犯行，並參酌其素行、犯罪
    方法、手段、犯罪所生之危害及其他一切情狀，量處如主文第二項所示之刑，並
    諭知易科罰金之折算標準，又被告收受贓車數量達十七部之多，助長盜風，不宜
    宣告緩刑並此敘明。
四、原審以被告丙○○所為犯罪事證明確，依刑法第二十八條、第五十六條、第三百
    二十一條第一項第三款予以論罪，審酌一切情狀，量處有期徒刑一年二月，並依
    刑法第三十八條第一項第二款宣告沒收螺絲起子一把，經核並無不合，量刑尚稱
    允適，被告丙○○僅以書狀聲明上訴，未具任何理由，其上訴顯無理由，應予駁
    回。
五、被告丙○○經合法傳喚，無正當理由不到庭，爰不待其陳述逕行判決。
據上論斷，應依刑事訴訟法第三百六十九條第一項前段、第三百六十四條、第三百六
十八條、第三百七十一條、第三百條、第二百九十九條第一項前段，刑法第二條第一
項前段、第五十六條、第三百四十九條第一項，第四十一條第一項前段，罰金罰鍰提
高標準條例第條第一條前段、第二條，判決如主文。
本案經檢察官劉永清到庭執行職務。
中      華      民      國    九十二    年      四      月      八      日
                              臺灣高等法院刑事第二十庭
                                  審判長法  官  葉  麗  霞
                                        法  官  李  錦  樑
                                        法  官  李  春  地
右正本證明與原本無異。
不得上訴。
                                        書記官  柳  秋  月
中      華      民      國    九十二    年      四      月     十一     日
附錄：本案論罪科刑法條全文
刑法第三百二十一條第一項第三款
犯竊盜罪而有左列情形之一者，處六月以上、五年以下有期徒刑：
三、攜帶兇器而犯之者。
刑法第三百四十九條
收受贓物者，處三年以下有期 徒刑、拘役或五百元以下罰金。


司法院資訊處製作；財團法人民間司法改革基金會備份。
